臺灣彰化地方法院彰化簡易庭民事簡易判決
                                    109年度彰簡字第295號
原      告  博勝不動產開發有限公司

法定代理人  蔡燕菁  
訴訟代理人  陳姿君律師
複 代理 人  邱靜怡律師
被      告  林文村  
訴訟代理人  施廷勳律師
複 代理 人  張幸茵律師
上列當事人間給付仲介費事件，本院於民國110年3月3日言詞辯
論終結，判決如下：
    主      文
被告應給付原告新臺幣42萬元，及自民國109年4月29日起至清償
日止，按年息5％計算之利息。
訴訟費用新臺幣4,520元由被告負擔。
本判決得假執行；但被告如以新臺幣42萬元為原告預供擔保，得
免為假執行。
    事實及理由
原告聲明：被告應給付原告新臺幣（下同）42萬元，及自起訴
  狀繕本送達翌日起至清償日止，按年息5％計算之利息。陳述：
  ㈠兩造於民國107年9月間訂立土地專任委託銷售契約書（下稱
    甲契約），由被告委託原告，出賣被告所有坐落彰化縣○○鎮
    ○○段000地號土地（下稱系爭土地），委託銷售價額即底價
    為1,290萬元，被告應依甲契約第5條約定，按成交價額4％給
    付報酬予原告。兩造再於107年9月26日第1次訂立土地委託
    事項變更契約書（下稱乙契約），合意將委託銷售價額變更
    為1,160萬元，且約定「甲方（指被告）付土增稅、鑑界費
    、履保費及4％仲介費實拿1050萬」，被告仍應按成交價額4％
    給付報酬予原告。兩造復於107年9月29日第2次訂立土地委
    託事項變更契約書（下稱丙契約），合意將委託銷售價額變
    更為1,100萬元，且約定「買賣價金為新台幣壹仟零陸拾捌
    萬元正」、「甲方（指被告）需付土地增值稅（依國稅局核
    定）」，並將乙契約約定之委託銷售價額1,160萬元改寫為1
    ,100萬元，由被告在改寫處簽名及記載日期，意即被告實拿
    1,068萬元，惟丙契約上買賣價金誤載為1,068萬元。兩造最
    後約定之委託銷售價額為1,100萬元，被告實拿1,068萬元，
    應給付原告42萬元之報酬。
  ㈡原告覓得楊志清於107年9月29日與被告訂立土地買賣契約書
    （下稱丁契約），由楊志清以1,110萬元之價金買受系爭土
    地，兩造遂於同日另訂立服務費確認單（下稱確認單），約
    定被告應給付原告服務費42萬元，惟原告事後在其上補充記
    載之成交金額誤寫為1,310萬元。楊志清已依丁契約將合計5
    10萬元之價金陸續匯入履約保證專戶，被告竟將系爭土地出
    賣予葉清煌，並於107年10月18日辦畢所有權移轉登記。楊
    志清乃提出詐欺之刑事告訴(案號：臺灣彰化地方檢察署108
    年度偵字第8582號，下稱偵查另案），並提起返還價金之民
    事訴訟(案號：本院108年度訴字第1230號，下稱民事另案）
    ，被告因自知違約，於109年2月20日與楊志清成立訴訟上和
    解，給付100萬元予楊志清。
  ㈢依甲契約第2條、第5條及乙契約第4條，所謂「委託銷售價額
    」包含被告應按成交價額4％給付之報酬在內，又依甲契約第
    8條，被告與楊志清訂立丁契約後，因可歸責於被告之事由
    而解除契約時，仍應給付報酬。蔡志嘉係受被告與楊志清所
    託，出面與原告協商請求減免報酬，葉清煌偕同被告與原告
    協商時，亦數度要求減少傭金比例，可見被告知悉其負有給
    付報酬之義務，原告未曾全部免除報酬。又委託銷售價額為
    底價，原告既以己力為被告向楊志清爭取以1,110萬元之價
    金買受，被告原應給付之報酬為444,000元（計算式：11,10
    0,000*4％=444,000），因原告同意被告實拿1,068萬元，則
    被告應給付之報酬為42萬元（計算式：11,100,000-10,680,
    000=420,000），原告已減免報酬24,000元。如被告仍以確
    認單之意思表示有錯誤為由而撤銷意思表示，拒絕依確認單
    給付42萬元，則原告仍得依甲契約第5條、第8條及乙契約，
    請求被告給付報酬444,000元。
  ㈣乙契約、丙契約之頁底均記載「第一聯（白）受託人留存」
    、「第二聯（黃）客戶留存」等文字，原告業已將上開契約
    之第二聯書面交付被告，被告於本件訴訟中，並以書狀自認
    執有上開契約之書面，其嗣後翻異否認上開契約形式上之真
    正，應係卸責之詞。
  ㈤兩造於訂立確認書以前，原告曾向被告說明其約定之內容，
    始由被告在服務費欄自書42萬元，及在客戶簽章欄自書姓名
    ，其餘部分再由原告按兩造約定之內容打字補充完成，自非
    偽造。至成交金額欄雖誤載為1,310萬元，尚不因此變更報
    酬金額多寡，亦未損害被告之權利。
  ㈥原告於系爭土地買賣過程中，已盡忠實辦理義務，未隱匿對
    被告有利之資訊或收取差價。楊志清雖於107年9月28日、10
    7年9月29日交付現金及票款合計20萬元予原告，充作斡旋金
    ，然其當時出價金額並非1,110萬元，兩造訂立丙契約以前
    ，原告不知楊志清願以1,110萬元成交，並無不動產經紀業
    管理條例第19條規定收取差價之行為，或民法第571條規定
    違反忠實辦理義務之行為，原告之執行長林朝賀與被告對話
    協商時，係表明原告無論是否願意減輕報酬，均僅向被告收
    取30萬元，並未承認收取差價。
  ㈦原告之仲介員陳宏維於委託銷售過程中，已向被告明確告知
    ，關於系爭土地之增值稅能否適用自用住宅稅率及其金額多
    寡，應依國稅局核定結果，丙契約第4條亦明文約定「甲方
    （指被告）需付土地增值稅（依國稅局核定）」等語，被告
    由葉清煌陪同審閱無誤後，始在其上簽名，自難認陳宏維有
    詐欺或誤導被告之行為。
  ㈧兩造約定之報酬42萬元，係按成交價額4％給付，僅占買賣價
    金約3.78％，尚無民法第572條報酬為數過鉅失其公平之情事
    ，亦未逾越不動產仲介經紀業報酬計收標準規定第1條所稱
    不動產實際成交價金6％，被告不得請求酌減。
  ㈨為此依甲契約、乙契約、丙契約、確認單及民法第565條、第
    568條第1項規定之法律關係，請求判決如聲明所示。
被告聲明：㈠原告之訴駁回；㈡如受不利判決，願供擔保請准宣
  告免假執行。陳述：
  ㈠否認甲契約、乙契約、確認單形式上之真正，被告無庸給付
    報酬：
    ⒈被告為35年生，識字不多，於委託銷售過程中，皆按原告
      代理人或使用人陳宏維之指示簽章，至於在何處簽章，有
      無取得簽章之文書，均不復記憶。原告未提出甲契約、乙
      契約、確認單之原本，難認已盡其舉證責任。
    ⒉依影音光碟，被告與楊志清訂立丁契約時，兩造並未另行
      訂立確認單，陳宏維於偵查另案以證人身分應訊時提出之
      確認單，僅有服務費欄記載42萬元、客戶簽章欄記載被告
      姓名而已，其他欄位均為空白，原告於本件提出之確認單
      與陳宏維於偵查另案提出之確認單內容顯不一致。又不動
      產經紀業者通常係於訂立委託銷售契約時，即與委託人約
      定報酬，以免事後發生爭執，原告竟謂被告與楊志清訂立
      丁契約後，兩造始訂立確認單，約定由被告給付原告42萬
      元報酬云云，不合常情，該確認單乃原告偽造。
  ㈡縱認甲契約、乙契約、確認單為真正，被告仍無庸給付報酬
    ：
    ⒈依甲契約第2條約定，委託銷售價額為1,290萬元，且包含
      被告應負擔之土地增值稅及服務報酬在內，被告聽信陳宏
      維所言，乃與原告訂立甲契約。嗣陳宏維藉詞說服被告，
      將委託銷售價額調降為1,160萬元，並於107年9月26日訂
      立乙契約。後陳宏維又於107年9月29日藉詞說服被告，將
      乙契約委託銷售價額調降為1,100萬元，且於第4條約定實
      拿1,050萬元，意即買賣價金扣除各項稅費後，被告至少
      可取得1,050萬元。然陳宏維於107年9月29日下午，又通
      知被告前往原告營業所，由自稱原告副店長之人向被告遊
      說，將委託銷售價額調降為1,068萬元，再由原告之執行
      長林朝賀向被告表示，買方與代書均已到場，希望被告同
      意降價成交，另陳宏維提出增值稅概算表，向被告詐稱，
      被告如未曾出賣不動產，系爭土地得適用自用稅率，稅額
      可由90萬元左右降至28萬元左右，卻未一併告以節稅之其
      他要件，同時，辦理丁契約簽約業務之地政士林庚芳則未
      參與土地增值稅之解說，被告誤信陳宏維所言為真，以為
      約可節稅60萬元，與實拿1,050萬元之約定相去不遠，乃
      與原告訂立丙契約，且不再約定報酬。原告遂安排被告與
      楊志清訂立丁契約，並於第15條第2項約定「本約農地之
      土地增值稅以自用增稅申報」，使被告相信果真得依自用
      住宅用地之規定節稅。依兩造上開約定，原告已全部免除
      被告給付報酬之義務。
    ⒉由乙契約第4條與丙契約第4條之約定對照，被告依乙契約
      可實拿1,050萬元，依丙契約則需負擔土地增值稅，且被
      告係因陳宏維之詐欺，誤以為稅額約為28萬元，但不必給
      付報酬。依此亦可見兩造最後約定，被告不必給付報酬。
    ⒊被告僅在確認單簽名，未在服務費欄自書42萬元，除被告
      簽名外，其餘內容皆為原告偽造。又確認單成交金額欄記
      載1,310萬元，丁契約約定之買賣價金僅1,110萬元，未達
      1,310萬元，被告無庸給付確認單約定之服務費42萬元。
      依彰化縣地方稅務局108年7月2日函（下稱稅務局函），
      被告將系爭土地出賣予葉清煌，所應核課之土地增值稅為
      890,589元，如被告未撤銷乙契約，而履行丁契約，則以
      成交價1,110萬元減去土地增值稅後，僅餘10,209,411元
      ，如以成交價1,110萬元減去42萬元報酬後，僅餘1,068萬
      元，再繳納土地增值稅後，僅餘9,789,411元，均未達實
      拿1,050萬元之額度。是無論依確認單之約定，或依乙契
      約之約定，被告給付報酬之條件均未成就。
    ⒋蔡志嘉係事後受託出面調解買賣雙方兼及仲介雙方間之全
      部紛爭，至於兩造曾否約定報酬，並不知情，被告亦未委
      託蔡志嘉出面，其自行以30萬元成立調解所為之提議，不
      能拘束兩造。又蔡志嘉出面調解時，原告未向其表示有報
      酬42萬元之存在，其於本件所為證述，亦難認被告有給付
      報酬42萬元之義務。陳宏維受僱於原告，且有分享報酬之
      利害關係，其於本件所為證述，難免偏頗，被告未曾授權
      蔡志嘉提議由被告提出30萬元解決紛爭，且蔡志嘉係表明
      希望以110萬元解決上開全部紛爭，其金額已逾原告所稱
      報酬甚多，可見被告並非僅欲與原告解決紛爭，否則不至
      於調解不成立。
    ⒌被告訂立丁契約後，隨即於107年10月1日委由地政士林雍
      盛通知陳宏維及原告法定代理人蔡燕菁，表明不履行丁契
      約，復於108年9月9日向原告及楊志清送達存證信函，通
      知係遭陳宏維詐欺，而為撤銷丁契約之意思表示，則丁契
      約已因被告之撤銷意思表示，溯及失效。
    ⒍陳宏維未向被告誠實告知土地增值稅之核課基準，藉此使
      楊志清低價買受系爭土地，依民法第571條規定，原告不
      得向被告請求報酬。原告受託銷售系爭土地，未投入大量
      人力物力，3日內即已成交，並收受楊志清給付之20萬元
      報酬，該20萬元已足敷其勞務代價，如被告應給付報酬予
      原告，自應將報酬酌減至零。被告與楊志清於民事另案成
      立訴訟上和解，給付楊志清100萬元，損害甚大，和解之
      原因實際上出自於陳宏維之詐欺，原告與陳宏維本應賠償
      被告之100萬元損害，如被告應給付報酬予原告，爰以上
      開損害賠償請求權與報酬抵銷。
民事訴訟法第277條規定「當事人主張有利於己之事實者，就其
  事實有舉證之責任。但法律別有規定，或依其情形顯失公平者
  ，不在此限」，第279條第1項規定「當事人主張之事實，經他
  造於準備書狀內或言詞辯論時或在受命法官、受託法官前自認
  者，無庸舉證」，第357條規定「私文書應由舉證人證其真正
  。但他造於其真正無爭執者，不在此限」。當事人在訴訟外或
  其他訴訟事件所為不利於己之陳述，雖非裁判上之自認，而為
  裁判外之自認，惟亦得採為間接事實，予以斟酌。經查：
  ㈠原告主張兩造於107年9月間訂立甲契約，由被告委託原告，
    出賣被告所有系爭土地，委託銷售價額即底價為1,290萬元
    ，被告應依甲契約第5條約定，按成交價額4％給付報酬予原
    告，兩造再於107年9月26日訂立乙契約，合意將委託銷售價
    額變更為1,160萬元，且約定「甲方（指被告）付土增稅、
    鑑界費、履保費及4％仲介費實拿1050萬」，兩造復於107年9
    月29日訂立丙契約，合意將委託銷售價額變更為1,100萬元
    ，且約定「買賣價金為新台幣壹仟零陸拾捌萬元正」、「甲
    方（指被告）需付土地增值稅（依國稅局核定）」，並將乙
    契約約定之委託銷售價額1,160萬元改寫為1,100萬元，由被
    告在改寫處簽名及記載日期，原告於同日覓得楊志清與被告
    訂立丁契約，由楊志清以1,110萬元之價金買受系爭土地之
    事實，業據其提出甲契約、乙契約、丙契約、丁契約為證，
    並經本院調取民事另案、偵查另案卷宗提示兩造辯論。被告
    雖以原告提出之甲契約、乙契約為影本為由，否認該2件契
    約形式上之真正，惟其於民事另案中，已自認與本件原告（
    於該件為訴外人）訂立甲契約、乙契約、丙契約，及與楊志
    清訂立丁契約，並主動提出甲契約、乙契約、丙契約為證，
    且以係遭原告詐欺而訂立乙契約、丙契約為由置辯，而被告
    於民事另案中所提出之甲契約、乙契約，經核其形式上與本
    件原告提出之甲契約、乙契約內容相同，且係被告主動引用
    為對己有利之抗辯，雖非本件之自認，依訴訟上誠信原則，
    仍應以該間接事實，認定甲契約、乙契約為兩造所訂立。原
    告雖未能提出契約原本，尚無礙於此部分之判斷，堪信原告
    上開主張為真。
  ㈡原告主張楊志清與被告訂立丁契約後，兩造於同日另訂立確
    認單，約定被告應給付原告服務費42萬元之事實，為被告否
    認，依民事訴訟法第277條前段規定，應由原告就該有利於
    己之事實，負舉證責任。原告雖提出確認單影本、影音光碟
    及譯文為證，並聲請調查證人陳宏維、蔡志嘉，惟被告否認
    確認單影本形式上之真正，原告又未依同法第357條規定，
    提出確認單原本以供調查，且影音光碟及譯文亦未呈現被告
    訂立確認單之過程，上開證人復未證述被告有何訂立確認單
    之過程，則被告曾否訂立確認單，已有疑義。另陳宏維於偵
    查另案以證人身分應訊時提出之確認單，僅有服務費欄記載
    42萬元、客戶簽章欄記載被告姓名而已，其他欄位均為空白
    ，原告於本件提出之確認單，則以打字方式記載成交金額1,
    310萬元及被告個人資料等項，原告復自認係其事後補充完
    成，可見原告及其受僱人執有之確認單內容不一致，尤難認
    確認單為兩造合意所訂立。是原告此部分主張，尚非可採。
民法第98條規定「解釋意思表示，應探求當事人之真意，不得
  拘泥於所用之辭句」。經查：
  ㈠甲契約、乙契約、丙契約為兩造所訂立，丁契約為楊志清與
    被告所訂立，至確認單則難認為兩造所訂立，已如前述。原
    告主張被告應按成交價額4％給付報酬42萬元予原告之事實，
    為被告否認，依民事訴訟法第277條前段規定，仍應由原告
    就該有利於己之事實，負舉證責任。
  ㈡依原告提出之上開影音光碟及譯文，第1段之對話人包含買賣
    雙方之仲介員、被告、葉清煌，對話內容略為，被告最初欲
    將實拿價金由1,050萬元提高至1,070萬元，為原告拒絕，兩
    造對於原告可得報酬百分比，亦無共識，最終兩造合意為被
    告實拿1,068萬元，但需扣除土地增值稅、水電點交日拆算
    、履保費等，並訂立丙契約，至於報酬百分比或金額則無結
    論，原告亦未曾向被告表示免除報酬，第2段則為代書會同
    買賣雙方訂立丁契約之過程。依證人陳宏維於本院結證所述
    ，蔡志嘉出面調解時，係以30萬元為調解成立之條件，最終
    未能成立，依證人蔡志嘉於本院結證所述，其對於調解過程
    幾已遺忘，而買賣雙方或仲介其中一方，均未向其告知被告
    應給付仲介費42萬元，是上開證人之證述，尚難證明兩造於
    調解時就報酬部分已再有約定。乙契約第4條約定為，「甲
    方（指被告）付土增稅、鑑界費、履保費及4％仲介費實拿10
    50萬」，可見原告未於乙契約免除被告應按成交價額4％給付
    報酬予原告之義務，丙契約第4條約定為，「買賣價金為新
    台幣壹仟零陸拾捌萬元正」、「甲方（指被告）需付土地增
    值稅（依國稅局核定）」，與乙契約固有不同，且未再有「
    按成交價額4％給付報酬」或其他相類之約定，然依上開影音
    光碟及譯文，原告從未表明免除報酬，反之，偕同被告到場
    之葉清煌，則一再請求原告減少報酬百分比。本院斟酌上開
    證據，依民法第98條規定解釋意思表示，並探求兩造之真意
    ，認為兩造最終約定為，被告可取得之買賣價金為1,068萬
    元，但相關稅捐及費用應由1,068萬元中扣除，又丁契約約
    定之買賣價金為1,110萬元，則原告可取得之報酬為1,110萬
    元減去1,068萬元即42萬元。是原告此部分主張，堪信為真
    。
民法第92條第1項前段規定「因被詐欺或被脅迫而為意思表示者
  ，表意人得撤銷其意思表示」。土地所有權移轉，其應納之土
  地增值稅多寡，係由稅捐機關核定，非由當事人自行決定，此
  為一般人之常識。經查：被告辯稱陳宏維向其表示，系爭土地
  得適用自用稅率一節，為原告否認，被告雖提出形式上為原告
  不爭執之稅務局函及原告製作交付被告之增值稅概算表為證，
  然前者係就被告與葉清煌間因買賣系爭土地所應核課之土地增
  值稅，以主管機關地位所提出之意見，後者則並列一般稅率與
  自用稅率之概算稅額，另丙契約約定，「甲方（指被告）需付
  土地增值稅（依國稅局核定）」，丁契約第15條第2項約定，
  「本約農地之土地增值稅以自用增稅申報，但須以稅務機關之
  實際核稅為主，賣方無異議」，並非被告所稱「本約農地之土
  地增值稅以自用增稅申報」而已，可見系爭土地適用之土地增
  值稅稅率及金額多寡，原告未向被告表示必然適用自用稅率，
  其僅係以自用稅率提出申報，此亦為被告所明知，乃表示「賣
  方無異議」，是原告向被告所為土地增值稅之試算，尚無不實
  或引人錯誤，難認屬於詐欺之行為。被告辯稱係因陳宏維之詐
  欺，誤以為稅額約為28萬元，自非可採，其向原告及楊志清送
  達存證信函，而為撤銷丁契約之意思表示，不生效力。
民法第571條規定「居間人違反其對於委託人之義務，而為利於
  委託人之相對人之行為，或違反誠實及信用方法，由相對人收
  受利益者，不得向委託人請求報酬及償還費用」，第572條規
  定「約定之報酬，較居間人所任勞務之價值，為數過鉅失其公
  平者，法院得因報酬給付義務人之請求酌減之。但報酬已給付
  者，不得請求返還」；不動產經紀業管理條例第19條第1項規
  定「經紀業或經紀人員不得收取差價或其他報酬，其經營仲介
  業務者，並應依實際成交價金或租金按中央主管機關規定之報
  酬標準計收」；不動產仲介經紀業報酬計收標準規定第1條規
  定「不動產經紀業或經紀人員經營仲介業務者，其向買賣或租
  賃之一方或雙方收取報酬之總額合計不得超過該不動產實際成
  交價金百分之六或一個半月之租金」。經查：
　㈠被告辯稱陳宏維未向被告誠實告知土地增值稅之核課基準一
    節，尚非可採，已如前述。被告依民法第571條規定，否認
    給付報酬義務，容非可採。
　㈡不動產買賣之斡旋金性質，除有特約外，通常係由其中一方
    交付不動產經紀業者，擔保其要約進而訂立買賣契約之意願
    ，待買賣雙方合意訂立買賣契約時，斡旋金轉為價金之一部
    ，如買賣雙方未能合意，則斡旋金應返還交付之該方，是斡
    旋金與居間報酬之性質未必相同。被告辯稱原告向楊志清收
    取之斡旋金為20萬元一節，為原告不爭執，而原告得向被告
    收取之酬金為42萬元，已如前述，兩者合計62萬元，未逾丁
    契約所約定價金6％即666,000元，又被告就委託銷售價額、
    應給付予原告之酬金及應給付予楊志清之價金，均無不明瞭
    之處，原告亦非先借用他人名義以低價買入系爭土地，再以
    高價賣予楊志清，可見原告尚無利用其與被告之買賣資訊不
    對等情況，收取差價。被告辯稱原告向買賣雙方收取報酬之
    總額，已違反不動產經紀業管理條例第19條第1項、不動產
    仲介經紀業報酬計收標準規定第1條，並為抵銷抗辯，皆非
    可取。
　㈢依不動產仲介經紀業通常之交易實況，買賣雙方各按買賣價
    金2％及4％合計6％給付居間報酬，事屬常見。兩造係於107年9
    月間訂立甲契約，楊志清與被告係於107年9月29日訂立丁契
    約，原告為仲介系爭土地之買賣，需尋覓買主，並委任代書
    辦理相關簽約，又因被告對於委託銷售價額有疑義，進而拒
    絕履行丁契約，另將系爭土地出賣他人，致原告須與多方調
    解並涉訟，其支出之勞力、時間、費用不少，兩造約定之酬
    金42萬元約為買賣價金之3.78％（計算式：420,000÷11,100,
    000≒0.0378），尚無為數過鉅失其公平之情事。被告以原告
    居間之勞費甚少，依民法第572條前段規定，請求將報酬酌
    減至零，尚屬無據。
民法第565條規定「稱居間者，謂當事人約定，一方為他方報告訂約之機會或為訂約之媒介，他方給付報酬之契約」，第568條第1項規定「居間人，以契約因其報告或媒介而成立者為限，得請求報酬」；甲契約第8條第3款第4目約定，「專任委託之遵守：有下列情形之一者，均視為乙方（指原告）已完成居間仲介之義務，除第二款給付委託價額百分之二之服務報酬外，甲方（指被告）仍應支付委託銷售價百分之四服務報酬，並應立即全額一次支付與乙方。④簽立書面土地買賣契約後，因可歸責於甲方之事由而解除契約時」。經查：原告主張被告訂立丁契約後，將系爭土地出賣予葉清煌，並辦畢所有權移轉登記一節，為被告不爭執，則依甲契約第8條第3款第4目約定，被告仍應給付報酬。從而原告依據甲契約、乙契約、丙契約及民法第565條、第568條第1項規定之法律關係，請求被告給付42萬元，及自起訴狀繕本送達翌日即109年4月29日起至清償日止，按年息5％計算之利息，為有理由，應予准許。
本件係適用簡易程序所為被告敗訴之判決，就原告勝訴部分，
  應依職權宣告假執行，並酌定相當擔保金額，准被告預供擔保
  而免為假執行，及依職權確定訴訟費用額為4,520元（第一審
  裁判費），命被告負擔。
本件判決事證已臻明確，兩造其餘主張及舉證，核與判決結果
  無影響，不另論述。
中　　華　　民　　國　　110 　年　　4 　　月　　26　　日
                  彰化簡易庭  法  官  廖政勝
以上正本係照原本作成。　　　　　　　　　
如不服本判決，應於判決送達後20日內，向本院提出上訴狀，並
按應送達於他造之人數提出繕本或影本，及繳納第二審裁判費。
中　　華　　民　　國　　110 　年　　4 　　月　　26　　日
                              書記官  彭品嘉